【裁判字號】    92,訴,948
【裁判日期】    920716
【裁判案由】    違反著作權法
【裁判全文】
臺灣臺北地方法院刑事判決                          九十二年度訴字第九四八號
    公  訴  人  臺灣臺北地方法院檢察署檢察官
    被      告  健霖實業有限公司
    兼  代表人  乙○○  男  四十七歲（民國四十四年七月二十四日生）
右列被告因違反著作權法案件，經檢察官提起公訴（九十一年度偵字第一二二二三號
），本院判決如左：
    主  文
本件公訴不受理。
    理  由
一、公訴意旨略稱：被告乙○○係設於臺北縣蘆洲市○○路一六七巷二弄八號二樓「
    健霖實業有限公司」之負責人，於民國八十八年五月間，明知「趙薇」照片攝影
    著作，係設於臺北市○○○路一二０巷五十號「甲○○○國際有限公司」（以下
    簡稱可人公司）享有著作財產權，竟然未經著作財產權人可人公司之同意或授權
    ，即行重製可人公司享有著作財產權之趙薇攝影著作，竟意圖營利，以每張照片
    新台幣（下同）七元之代價販賣與位於臺北市○○路五五七號「小博士書局」負
    責人蘇淑青，再由蘇淑清以每張十元之代價，販售與不特定之人，嗣於同年六月
    二十八日下午二時四十分許，在臺北市○○路五五七號「小博士書局」內，扣得
    照片二張，因而循線查獲。因認被告，係違反著作權法第九十一條第二項之意圖
    銷售而擅自以重製之方法侵害他人之著作財產權罪，被告健霖公司因其代表人執
    行職務犯第九十一條第二項之罪，亦應科以罰金之刑。
二、按告訴乃論之罪，告訴人於第一審辯論終結前得撤回其告訴，又告訴經撤回者，
    應諭知不受理之判決，刑事訴訟法第二百三十八條第一項、第三百零三條第三款
    定有明文。
三、訊據被告乙○○固坦承右揭犯行，惟辯稱其同一擅自重製行為，業經告訴人撤回
    告訴，為台灣苗栗地方法院判決公訴不受理在案等語。經查：被告於八十八年五
    月間，意圖營利而擅自重製告訴人可人國際唱片公司所擁有之趙薇攝影著作，並
    銷售至苗栗市○○路一三四號月林書局之犯行，已據告訴人甲○○○公司撤回告
    訴，經台灣苗栗地方法院於九十一年四月十七日以九十一年度偵字第一五○號判
    決不受理，有判決一紙在卷可稽，被告所辯非虛。今本件告訴人告訴被告違反著
    作權法案件，起訴書認係犯著作權法第九十一條第二項之罪，依同法第一百條之
    規定，須告訴乃論。茲據告訴人就被告同一行為撤回告訴，依告訴不可分，本案
    自為撤回效力所及，依照上開說明，本件爰不經言詞辯論，逕為諭知不受理之判
    決。
據上論斷，應依刑事訴訟法第三百零三條第三款、第三百零七條，判決如主文。
中      華      民      國      九十二      年      七    月    十六    日
                                      臺灣臺北地方法院智慧財產法庭
                                          法  官    吳定亞
右正本證明與原本無異。
如不服本判決，應於判決送達後十日內，向本院提出上訴狀。
                                          書記官    張漪蕙
中      華      民      國      九十二      年      七    月    十六    日


司法院資訊處製作；財團法人民間司法改革基金會備份。
